臺灣臺北地方法院民事裁定　　　　　　　 100年度抗字第88號
抗　告　人　青松綠化工程股份有限公司
法定代理人　林世山
上列抗告人與相對人陳照明間本票裁定事件，抗告人對於民國
100年3月2日本院100年度司票字第1850號裁定提起抗告，本院裁
定如下：
    主  文
抗告駁回。
抗告程序費用新臺幣壹仟元由抗告人負擔。
    理  由
一、按執票人向本票發票人行使追索權時，得聲請法院裁定後強
    制執行，票據法第123條定有明文。次按本票執票人，依票
    據法第123條規定，聲請法院裁定許可對發票人強制執行，
    係屬非訟事件，此項聲請之裁定，及抗告法院之裁定，僅依
    非訟事件程序，以審查強制執行許可與否，並無確定實體上
    法律關係存否之效力，如發票人就票據債務之存否有爭執時
    ，應由發票人提起確認之訴，以資解決，最高法院57年臺抗
    字第76號判例可資參照。
二、本件抗告意旨略以：伊就高鐵新竹一標、二標及三標植栽及
    移植工程尾款於民國97年5月26日與相對人簽署協議書，相
    對人同意出資新臺幣（下同）800萬元，並借伊100萬元，伊
    同意取得商務仲裁案款後即清償相對人所借之100萬元款項
    。詎仲裁程序緩慢冗長，期間相對人曾逼伊簽下1,350萬元
    之本票，並持該本票對伊聲請支付命令未果。兩造乃於99年
    12月2日商談仲裁事件未來發展，及協議書簽訂後所生約340
    萬元費用應如何分擔，相對人希望於將來結帳時應優先沖扣
    ，再行分帳，伊因而簽發發票日99年12月2日、付款地在臺
    北市、面額340萬元、未載到期日之本票1紙（下稱系爭本票
    ）交予相對人。未料，相對人竟持未載到期日之系爭本票作
    為聲請本票強制執行之證物，實有背信及誣告之嫌。又相對
    人並未於100年2月23日對伊提示系爭本票，即持系爭本票向
    本院聲請本票強制執行，亦有欺騙法之嫌，為此，提起抗告
    ，請求廢棄原裁定云云。
三、經查，本件相對人主張其執有抗告人簽發之系爭本票1紙，
    並免除作成拒絕證書，詎於100年2月23日提示未獲付款，乃
    依票據法第123條規定，聲請裁定就系爭本票面額340萬元，
    及自提示日即100年2月23日起至清償日止之遲延利息，准予
    強制執行等情，業據提出系爭本票1紙為證，相對人之主張
    ，應堪信為真實，原裁定予以准許，即無不合。抗告意旨雖
    抗辯系爭本票，相對人未於100年2月23日向抗告人提示系爭
    本票云云，惟按本票上有免除作成拒絕證書之記載，對於執
    票人主張未為提示者，應負舉證之責，此觀之票據法第124
    條、第95條之規定自明，系爭本票既已有免除作成拒絕證書
    之記載，有系爭本票附卷可稽，是抗告人抗辯相對人未為付
    款之提示，自應依上開規定就此舉證證明，惟其既未提出證
    據以證明相對人未為付款之提示，所辯即不足採。又抗告人
    上揭有關簽發系爭本票原委之抗辯，經核尚屬實體事項之法
    律爭執，則按首開說明，即非抗告程序所得審酌，自應由抗
    告人另行提起民事訴訟，以資解決。從而，本件抗告為無理
    由，應予駁回。
四、據上論結，本件抗告為無理由，依非訟事件法第46條、第21
    條第2項、第24條第1項，民事訴訟法第495條之1第1項、第
    449條第1項、第78條，裁定如主文
中    華    民    國    100    年    4    月    18    日
                  民事第三庭  審判長法  官  郭美杏
                                    法  官  孫正華
                                    法  官  魏式瑜
以上正本係照原本作成。
本裁定除以適用法規顯有錯誤為理由，不得再抗告。如提起再抗
告，應於收受後10日內委任律師為訴訟代理人向本院提出再抗告
狀。並繳納再抗告費新台幣1,000元。
中    華    民    國    100    年    4    月    18    日
                                    書記官  曾鈺馨